【裁判字號】    97,裁,583
【裁判日期】    970124
【裁判案由】    營利事業所得稅
【裁判全文】
最  高  行  政  法  院  裁  定
                                     97年度裁字第00583號
上  訴  人  頂立工業股份有限公司
代  表  人  甲○○○
訴訟代理人  謝煥枝
被 上訴 人  財政部臺灣省北區國稅局
代  表  人  陳文宗
                          送達代收人陳奕璋
上列當事人間營利事業所得稅事件，上訴人對於中華民國96年8
月22日臺北高等行政法院96年度訴字第55號判決，提起上訴，本
院裁定如下：
    主  文
上訴駁回。
上訴審訴訟費用由上訴人負擔。
    理  由
一、按對於高等行政法院判決之上訴，非以其違背法令為理由，
    不得為之，行政訴訟法第242條定有明文。同法第243條第1
    項規定，判決不適用法規或適用不當者，為違背法令；而判
    決有第243條第2項所列各款情形之一者，其判決當然違背法
    令。又提起上訴，應以上訴狀表明上訴理由並應添具關於上
    訴理由之必要證據，復為同法第244條第1項第4款及第2項所
    明定。準此，當事人提起上訴，如以原審判決有行政訴訟法
    第243條第1項不適用法規或適用不當為理由時，其上訴狀應
    有具體之指摘，並揭示該法規之條項或其內容；如以原審判
    決有第243條第2項所列各款情形之當然違背法令為理由時，
    其上訴狀應揭示合於該款之事實。如上訴狀未依此項方法表
    明，即難認為已對原審判決之違背法令有具體之指摘，其上
    訴自難認為合法。
二、本件上訴人對於臺北高等行政法院判決上訴，略以本件應依
    同業利潤標準核定所得額，且所得額之核定應受營利事業所
    得稅查核準則第6條第1項規定限制，原審之認定有不適用法
    規之違法。又上訴人向中鋼鋁業股份有限公司（下稱中鋁公
    司）購入原料新臺幣（下同）11,471,756元，被上訴人則認
    列為10,358,096元，短計上訴人營業成本1,113,660元，原
    審未依職權調查，亦未審酌調查局查扣之帳冊並非正式帳冊
    ，且被上訴人透過營業稅資料庫系統查得資料為官方文件，
    可信度高，依其所載，上訴人民國89年向中鋁公司進料並申
    報進銷項稅額扣抵筆數共10筆，金額11,471,756元，與中鋁
    公司開立銷貨發票之進銷資料吻合，則就營業稅資料查詢表
    何以不能作為上訴人向中鋁公司購料之依據，原審未慮及此
    ，亦未說明。是上訴人已提示向中鋁公司進料之有力證據，
    原審未予採納，又未依行政訴訟法第133條規定調查證據，
    自有違證據法則及行政訴訟法第133條規定之違背法令云云
    。惟查，營利事業所得稅查核準則第6條第1項之規定，係以
    關係所得額之一部未能提示而經稽徵機關依所得稅法施行細
    則第81條之規定，就該部分按同業利潤標準核定其所得額者
    為適用對象。本件係依上訴人申報及被上訴人所查得資料（
    內帳）覈實核定上訴人之所得，自無上開規定之適用。另上
    訴人所主張透過營業稅資料庫系統查得之資料，僅能作為有
    無異常交易之參考，上訴人推稱89年度帳證因已燒燬無法提
    示，惟卻未能提示火燒之證明，亦未能提示其所主張短計1,
    113,660元確實進貨、帳載及申報之資料，尚不得單憑上開
    營業稅資料庫系統查得之資料，認為其帳列及結算申報金額
    ，業經原判決所論明。本件上訴人之上開理由，無非重述其
    在原審起訴狀及補充理由狀之主張，並對原審取捨證據、認
    定事實之職權行使事項，任意指摘為不當，或對原審所論駁
    之理由，泛言判決不適用法規，而未具體表明原判決究有如
    何不適用法規或適用不當，或有如何違背司法院解釋或本院
    判例，及合於行政訴訟法第243條第2項所列各款之情形，難
    認為已對原判決之違背法令有具體之指摘。依首揭規定及說
    明，其上訴自不合法，應予駁回。
三、依行政訴訟法第249條第1項前段、第104條、民事訴訟法第
    95條、第78條，裁定如主文。
中    華    民    國    97    年    1     月    24    日
                    最高行政法院第四庭
                        審判長法官  鍾  耀  光
                              法官  姜  仁  脩
                              法官  王  德  麟
                              法官  黃  清  光
                              法官  吳  慧  娟
以  上  正  本  證  明  與  原  本  無  異
中    華    民    國    97    年    1     月    24    日
                              書記官  王  史  民


司法院資訊處製作；財團法人民間司法改革基金會備份。
